【裁判字號】    96,訴,10207
【裁判日期】    970131
【裁判案由】    清償借款
【裁判全文】
臺灣臺北地方法院民事判決             96年度訴字第10207號
原      告  中國信託商業銀行股份有限公司
法定代理人  丙○○
訴訟代理人  甲○○
被      告  乙○○
上列當事人間請求清償借款事件，本院於民國97年 1月17日言詞
辯論終結，判決如下：
    主      文
被告應給付原告新臺幣陸拾貳萬柒仟柒佰參拾壹元，及其中新臺
幣伍拾陸萬玖仟壹佰參拾壹元自民國九十六年六月二十四日起至
清償日止，按週年利率百分之二十計付違約金。
訴訟費用由被告負擔。
    事實及理由
一、按當事人得以合意定第一審管轄法院，但以關於由一定法律
    關係而生之訴訟為限，前項合意，應以文書證之，民事訴訟
    法第24條定有明文。本件兩造已於中國信託商業銀行簡易通
    信貸款約定書第 9條約定，同意以本院為第一審管轄法院，
    則本院就本件訴訟自有管轄權。
二、原告起訴主張：被告乙○○於民國93年8月27日及95年2月22
    日向原告借款新臺幣（下同）40萬元及28萬元，借款期限分
    別自93年8月27日起至97年11月23日止，及自95年2月22日起
    至101年2月23日止，共分50期及72期攤還，並均以每月23日
    為攤還日，約定利息按固定週年利率14%及17.5%計算之利息
    ，並約定被告未按期攤還本息時，自當期帳單日次日起算至
    償還日止，依當時累計應償還本金餘額按週年利率 20%計付
    違約金。詎被告就上開二筆借款，均自96年 6月23日起即未
    依約清償，第一筆借款尚有本金289,131元、利息1,564元及
    違約金26,764元，共 317,459元迄未清償，至第二筆借款則
    有本金28萬元、利息5,068元及違約金25,204元，共310,272
    元迄未清償，是被告共計尚有 627,731元迄未清償，依兩造
    所訂定之中國信託商業銀行簡易通信貸款約定書第4條第2款
    約定，被告已喪失期限利益，借款視為全部到期。原告爰依
    消費借貸之法律關係，提起本訴等情。並於本院聲明：如主
    文第一項所示。
三、得心證之理由：本件被告既對原告所主張之金額與事實均不
    爭執，依法即應負清償責任。又原告主張之上開事實，業據
    其提出簡易通信貸款申請書暨約定書、中國信託商業銀行簡
    易通信貸款約定書、信用卡降額減息還款計劃申請書暨約定
    書、持卡人計息查詢、歷史帳單總彙查詢等影本各一件為證
    ，核屬相符，堪信原告之主張為真實。從而，原告依消費借
    貸之法律關係，請求被告給付 627,731元及如主文第一項所
    示之違約金，為有理由，應予准許。
四、據上論結，本件原告之訴為有理由，依民事訴訟法第78條，
    判決如主文。
中    華    民    國    97    年     1    月    31    日
                  民事第二庭    法  官  楊代華
以上正本係照原本作成
如對本判決上訴，須於判決送達後20日內向本院提出上訴狀
中    華    民    國    97    年     1    月    31    日
                                書記官  許婉如


司法院資訊處製作；財團法人民間司法改革基金會備份。
